

Rogger Andrés Palomino Gamboa

Frontend Developer

Edad: 27 años

DNI: 70832617

PERFIL

Estudiante de la carrera computación e informática del Instituto Manuel Seoane Corrales. Con una sólida formación en valores, responsable, puntual y compromiso con el trabajo que realiza. Especializado en el área de programación web y redes. Con dos años de experiencia en maquetación e interacción web.

CONTACTO

Teléfono: +51 983 280 536 WhatsApp: +51 946 594 791

Email: palominocomv@gmail.com

Ubicación: Lima, Perú

Dirección: Mz C lote 14 Coop Huancaray, los médicos, S.J.L

ESTUDIOS

Instituto Manuel Seoane Corrales

Cursando, 2018 – Hasta hoy

- Cursando la carrera de computación e informática

Instituto Británico-Culminado, 2017 - 2018

- Nivel Básico

EXPERIENCIA

LABORANDO EN EMPRESAS Claro 2017 - 2018

Vendedor | Lima, Perú.

Vendedor en celulares postpago. prepago Brindandoles el mejor servicio.

Practicante en Instituto Manuel Seoane Corrales 2018 enero - 2018 marzo

Soporte Técnico I Lima, Perú.

https://www.seoane.edu.pe/seoane_wp/

Practicante en laboratorio de computo. Haciendo mantenimiento PC, Instalaciones de software ensamblaje. Instalaciones de Redes y conectividad.

LABORANDO EN EMPRESA Legostec 2018 junio – 2018 Diciembre

Soporte Técnico | Lima, Perú.

Trabajando en tienda para computadoras, Haciendo mantenimiento PC, instalaciones de conectividad y redes

LABORANDO EN EMPRESA Media Impact 2019 - 2020

Frontend Developer Junior | Lima, Perú.

https://www.mediaimpact.pe/

Desarrollando aplicaciones webs trabajando con laravel y vuejs. Haciendo mantenimiento webs. Desarrollando webs con wordpress plantillas y generando propias plantillas. Trabajando con base de datos y servidores. Utilizando github y gitlab. Experiencia trabajando con FTP y desde el cpanel.

LABORANDO EN EMPRESA Innovación Digital 2020 - 2021

Frontend Developer | Lima, Perú. https://innovaciondigital.pe/

Desarrollo de plantillas con el cms wordpress. Aplicando el posicionamiento SEO para mejorar el rendimiento. Utilizando github y gitlab. Experiencia trabajando con FTP y desde el cpanel

Experiencia trabajando con:

- HTML, CSS flex y grid, Javascript y Jquery
- WordPress Development
- Bootstrap 5.0
- Tailwind
- Bulma
- MYSQL
- Php Nivel intermedio
- Laravel Nivel intermedio
- Vuejs Nivel Intermedio

Conocimientos básicos:

- React
- Java EE / SE
- Drupal
- Shopify

Habilidades blandas:

- Compartir conocimientos
- Interés por aprender cosas nuevas
- Adaptabilidad
- Constante Capacitación
- Autoaprendizaje
- Comunicativo

IDIOMAS

Español: Natal Inglés: Intermedio

Paginas desarrolladas

https://bicipet.com/

https://redprolid.org/

https://mb-renting.com/

https://www.agrofor.info/ https://serviciosdigitalesperu.com/tecflusac

Mantenimiento:

https://innovaciondigital.pe/ https://mediaimpact.pe/ Salario: S/.1000 - S/.1500 +

Certificado de trabajo (Experiencia)

media impact.pe

Branding digital

CONSTANCIA DE TRABAJO

ı

Lima, 16 de febrero del 2021

A quien corresponda:



Por medio de la presente hacemos constar que el Sr. Rogger Andrés Palomino Gamboa identificado con DNI 70832617, ha cumplido en nuestra empresa el desempeño de sus funciones laborales bajo la condición de PROGRAMADOR FRONTED dentro de nuestra área de Web, desde octubre del 2019 hasta septiembre del 2020 y para los fines que el interesado considere pertinentes se extiende la presente constancia.

Cabe precisar, que durante el tiempo que estuvo laborando en la empresa no tuvo ningún problema de conducta y de ninguna otra índole ya que expuso siempre un comportamiento correcto. Se expide la presente para los fines que el Sr. Rogger Andrés Palomino Gamboa estime que sean convenientes.

Atentamente,





Erick Saldaña Rázuri Gerente General DNI 44874446